【裁判字號】    99,審易緝,10
【裁判日期】    991105
【裁判案由】    竊盜
【裁判全文】
臺灣新竹地方法院刑事判決            99年度審易緝字第10號
公  訴  人  臺灣新竹地方法院檢察署檢察官
被      告  甲○○
上列被告因竊盜等案件，經檢察官提起公訴（99年度偵字第1467
號、99年度偵緝字第468號），本院裁定適用簡式審判程序，判
決如下：
    主  文
甲○○共同犯攜帶兇器踰越牆垣於夜間侵入住宅竊盜罪，累犯，
處有期徒刑拾月。
    事  實
一、甲○○前有多次竊盜及毒品前科紀錄，最近一次於民國96年
    3月間，因違反毒品危害防制條例案件，經本院於96年8月27
    日，以96年度訴字第309 號判決，判處有期徒刑10月，減為
    有期徒刑5月確定，於97年4月20日入監執行，並於97年9 月
    19日縮刑期滿執行完畢，詎其仍不知悔改，竟與程智強（經
    本院以99年度審易字第557 號判決確定）共同基於意圖為自
    己不法所有之犯意聯絡，於98年12月7 日凌晨某時，攜帶客
    觀上可供兇器使用之油壓剪1 支，一同前往乙○○位於新竹
    縣新豐鄉○○街40巷89弄3 號之住處隔壁一樓，趁無人注意
    之際，由程智強以油壓剪破壞一樓鋁門窗，並與程智強一同
    侵入該處住宅（毀損及無故侵入住宅部分未據告訴），爬至
    該處頂樓後，踰越圍牆（起訴書認為係安全設備，容有未洽
    ，業經公訴檢察官蒞庭時更正）至被害人乙○○住宅頂樓，
    見頂樓鋁門沒鎖而侵入其內，2 人共同竊取乙○○所有之黃
    金項鍊3條、黃金戒指1只、紫水晶墜子2個、珍珠項鍊2條、
    白金耳環1個、手機1支、手錶5支、LV皮包1個、K金項鍊1組
    、皮夾2個、K金戒指2個、黃金耳環1對等物，得手後逃逸。
    嗣經警據報後前往現場採集指紋送驗，因鑑驗結果與甲○○
    及程智強之指紋相符，始查悉上情。
二、案經新竹縣政府警察局竹北分局報告臺灣新竹地方法院檢察
    署檢察官偵查起訴。
    理  由
一、本件被告甲○○所犯加重竊盜罪，『非』死刑、無期徒刑、
    最輕本刑為3年以上有期徒刑之罪，或高等法院管轄第一審
    之案件，被告於本院準備程序進行中，就被訴事實為有罪之
    陳述，經本院認合於刑事訴訟法第273條之1第1 項之規定，
    裁定適用簡式審判程序，合先敘明。
二、訊據被告甲○○與程智強共同於上開時、地持油壓剪侵入被
    害人住宅竊取上開物品之事實，業據被告甲○○迭於警詢、
    偵訊乃至於本院準備程序又簡式審判程序時自白不諱（見99
    年度偵字第1467號偵查卷第5至7、41至43頁，本院99年度審
    易緝字第10號本院卷【下稱10本院卷】第13至16頁），核與
    共同被告程智強及證人乙○○於警詢時之證述（見99年度偵
    字第1467號偵查卷第9 至12、13至14、36至37頁）大致相符
    ，復有員警至被害人乙○○之住處所採集之指紋，經送內政
    警政署刑事警察局鑑驗結果與被告程智強與甲○○相符，有
    該局98年12月31日刑紋字第0980177074號鑑驗書及現場照片
    11張存卷可憑（見同上偵卷第16至31頁），是被告甲○○上
    開任意性自白確與事實相符，本件事證明確，被告犯行堪以
    認定，自應予論罪科刑。
三、論罪科刑
（一）按刑法第321條第1項第3 款之攜帶兇器竊盜罪，係以行為
      人攜帶兇器竊盜為其加重條件，此所謂兇器，其種類並無
      限制，凡客觀上足對人之生命、身體、安全構成威脅，具
      有危險性之兇器均屬之，且祇須行竊時攜帶此種具有危險
      性之兇器為已足，並不以攜帶之初有行兇之意圖為必要。
      螺絲起子為足以殺傷人生命、身體之器械，顯為具有危險
      性之兇器（最高法院55年台上字第547 號、79年台上字第
      5253號判例參照）。查被告程智強行竊時所持之油壓剪，
      係金屬材質，質地堅硬，業據被告程智強供承在卷，如用
      以施暴、脅迫、抵抗，依一般社會觀念，皆足使人之生命
      、身體受有危害，自屬刑法第321條第1項第3 款所稱之兇
      器。是核被告程智強所為，係犯刑法第321條第3款、第 2
      款、第1款之攜帶兇器踰越牆垣於夜間侵入住宅竊盜罪。
（二）共同正犯：被告甲○○與被告程智強間，就如上開竊盜犯
      行，有犯意聯絡及行為分擔，應論以共同正犯。
（三）累犯：被告有如上開本件犯罪事實欄所示有期徒刑執行完
      畢之前科，有臺灣高等法院被告前案紀錄表1 份附卷可稽
      ，其於有期徒刑執行完畢5 年內故意再犯本件有期徒刑以
      上之罪，為累犯，應依刑法第47條第1 項之規定加重其刑
      。
（四）量刑：爰審酌被告甲○○前有多次竊盜、毒品前科素行非
      佳，被告正值青、壯年之期，不思以正途獲取所需，竟持
      兇器，任意竊取他人之物，顯不尊重他人之財產法益，惟
      念其於犯罪後坦承犯行，亦未持兇器對他人產生重大危害
      ，暨未賠償被害人分文、涉犯本案之角色分工較共同正犯
      程智強輕、所分得之犯罪所得亦較共同正犯程智強少等一
      切情狀，量處如主文所示之刑，以資懲儆。
（五）至於未扣案之油壓剪，業經共同被告程智強丟棄而滅失，
      此經被告程智強供明在卷（見本院99年度審易字第557 號
      本院卷第42頁），無證據證明該油壓剪現尚存在，未免日
      後執行之困難，爰不予宣告沒收。
四、據上論斷，應依刑事訴訟法第273條之1第1項、第299條第1
    項前段，刑法第28條、第321條第1項第3款、第2款、第1 款
    、第47條第1項，判決如主文。
本案經檢察官陳中順到庭執行職務。
中    華    民    國    99    年  11    月      5     日
                    刑事第九庭法  官          邱忠義
以上正本證明與原本無異。
如不服本判決應於收受本判決後10日內向本院提出上訴書狀，其
未敘述上訴理由者，並得於提起上訴後20日內向本院補提理由書
狀（均須按他造當事人之人數附繕本）「切勿逕送上級法院」。
中    華    民    國    99    年  11    月      5     日
                              書記官          王思穎
附錄論罪科刑法條：
刑法第321條
犯竊盜罪而有左列情形之一者，處6月以上、5年以下有期徒刑：
一、於夜間侵入住宅或有人居住之建築物、船艦或隱匿其內而犯
    之者。
二、毀越門扇、牆垣或其他安全設備而犯之者。
三、攜帶兇器而犯之者。
四、結夥三人以上而犯之者。
五、乘火災、水災或其他災害之際而犯之者。
六、在車站或埠頭而犯之者。
前項之未遂犯罰之。

司法院資訊處製作；財團法人民間司法改革基金會備份。
